【裁判字號】    90,毒抗,597
【裁判日期】    900820
【裁判案由】    聲請觀察勒戒
【裁判全文】
臺灣高等法院臺中分院刑事裁定                  民國九十年度毒抗字第五九七號
    抗  告  人
    即  被  告  甲○○
右抗告人因違反毒品危害防制條例聲請觀察勒戒案件，不服臺灣臺中地方法院中華民
國九十年七月十一日第一審裁定（民國九十年度毒聲字第三三七二號，聲請案號：臺
灣臺中地方法院檢察署民國九十年度聲觀字第一五○五號），提起抗告，本院裁定如
左：
    主    文
抗告駁回。
    理    由
一、本件原審法院檢察署檢察官聲請意旨略以：被告甲○○（以下稱被告）前於民國
    （下同）八十九年間，因施用毒品案件，經依台灣桃園地方法院八十九年度毒聲
    字第四九五六號裁定送觀察、勒戒，認無繼續施用毒品之傾向，經台灣桃園地方
    法院檢察署檢察官於八十九年八月十六日以八十九年度毒偵字第四一二八號不起
    訴處分確定；詎復於九十年五月二十日前三日內某時，在不詳處所，施用第二級
    毒品安非他命，為台中縣警察局豐原分局於九十年五月二十日十八時三十分許，
    在台中縣豐原市○○路六八五巷六弄十六號三樓查獲之事實，雖據被告於警訊雖
    矢口否認上揭犯行，惟查：被告於為警查獲時所採集之尿液經送檢驗結果，確呈
    甲基安非他命（原審裁定誤寫嗎啡）陽性反應，有台中縣衛生局出具之檢驗尿水
    報告書乙紙在卷足憑，且被告於上開時、地為警查獲時，當場並扣得安非他命一
    小包（含袋重○．五公克）及吸食器一組等物，足見被告上開所辯，尚不足採信
    ，其施用毒品之犯行堪以認定，爰依毒品危害防制條例第二十條第一項及觀察勒
    戒處分執行條例第三條第一項第二項規定，聲請裁定將被告送勒戒處所觀察、勒
    戒等語。原審法院經核屬實，於法並無不合，應依毒品危害防制條例第二十條第
    一項、觀察勒戒處分執行條例第三條第一項規定，裁定被告施用第二級毒品，應
    送勒戒處所觀察、勒戒，並無不當。
二、抗告意旨以：抗告人於八十九年間因施用毒品案件業經臺灣桃園地方法院八十九
    年度毒聲字四九五六號裁定送觀察勒戒之後，認無繼續施用毒品之傾向而獲不起
    訴處分確定。自此之後深知反悔，毅然戒絕，中夜捫心，悔恨無已。詎現裁定祇
    憑查獲時所採集尿液呈甲基安非他命（誤寫嗎啡）陽性反應，即裁定『應送勒戒
    處所觀察、勒戒』原無怨言。然抗告人於九十年七月十九日赴衛生署豐原醫院檢
    驗尿液結果，尿值正常未呈嗎啡陽性反應請參後附檢驗報告。準此，原檢驗之結
    果真實性要難謂無可議，按，送勒戒處所觀察、勒戒之目的在於對有施用毒品者
    施予勒戒使其戒絕達到無繼續施用毒品之傾向，現經公立醫院檢驗結果，已正常
    顯已達到無繼續施用毒品之傾向，是當無再送勒戒處所觀察勒戒之原因。加之，
    抗告人自戒絕後，已在時報文化事業總管理處謀得助理員職務，有一安定工作，
    既可養性，所得又可養家（生有一兒）絕無再吸食安非他命之虞，美滿前程已在
    招手，願法院法官賜我機會，將原裁定撤銷免送觀察、勒戒以勵自新等語。本院
    查雖被告於九十年七月十九日經衛生署豐原醫院檢驗尿液結果，尿值正常未呈甲
    基安非他命陽性反應，亦不能確實證明被告未於九十年五月二十日前三日內某時
    ，絕無施用第二級毒品安非他命行為，且依毒品危害防制條例第二十條第一項規
    定，犯同條例第十條施用（第一、第二級）毒品者，即應先將被告送勒戒處所觀
    察、勒戒。是被告之抗告，經核非有理由，應予駁回。
三、據上論結：應依刑事訴訟法第四百十二條，裁定如主文。
中      華      民      國      九十     年       八      月    二十    日
                                  臺灣高等法院臺中分院刑事第三庭
                                        審判長法  官  方  艤  駐
                                              法  官  廖  柏  基
                                              法  官  胡  忠  文
右正本證明與原本無異。
不得再抗告。
                                              書記官  陳  曉  青
中      華      民      國      九十     年       八      月   二十二   日
                                                                        Ｒ


司法院資訊處製作；財團法人民間司法改革基金會備份。
